臺灣高等法院臺南分院刑事裁定　　　　　　　九十一年度毒抗字第一二二號　　Ｇ
　　　抗　告　人
　　　即　被　告　甲　○　○
右列抗告人因聲請送勒戒處所觀察、勒戒案件，不服臺灣雲林地方法院中華民國九十
一年四月八日裁定（九十一年度毒聲字第二九四號）提起抗告，本院裁定如左：
      主      文
抗告駁回。
      理      由
一、本件抗告意旨略以：九十年十一月二十九日管區員警送來之調驗通知書未註採驗
    日期，被告多次電話請示管區員警，其答覆送第二張單子來再去，殊料西螺分局
    刑事組以不合拘提程序之行動，前往被告家中強行帶走被告，再被告未出示身分
    證明文件下驗尿作筆錄，其有妨礙自由且栽贓之嫌，九十一年該局元月八日及三
    月九日兩次調驗，被告均如期採驗通過，更可認定被告無吸食毒品之習慣，偵查
    庭訊該局員警亦承認該尿液由其所封且未當被告面所封云云。
二、原裁定以抗告人即被告甲○○前因施用第一、二級毒品海洛因及安非他命案件，
    經觀察、勒戒後，認無繼續施用毒品之傾向，業經台灣雲林地方法院檢察署檢察
    官於民國（下同）九十年一月十五日，以八十九年度毒偵字第一九○○號、毒偵
    緝字第一三七號，九十年度毒偵字第四二號不起訴處分確定。詎甲○○復於九十
    年十二月八日中午十二時十分回溯前七十二小時內，在不詳地點，以不詳方式，
    施用第一級毒品海洛因，為警於九十年十二月八日中午十二時十分許，在雲林縣
    警察局西螺分局刑事組採尿送驗呈毒品陽性反應，而悉上情。訊據被告甲○○矢
    口否認前揭犯行，初者辯稱：伊沒有吸食第一、二級毒品，但有服食感冒藥。次
    又辯稱：採尿當時並沒有當伊的面封緘云云。惟查，被告之尿液經檢驗確認呈「
    鴉片類陽性｜嗎啡及可待因均呈陽性反應」，有採氣相層析質譜儀分析法確認之
    詮昕科技股份有限公司濫用藥物尿液檢驗報告影本可稽，另查，送驗之該瓶尿液
    確係被告自己所有，並捺印其上，業據其於警訊中供述綦詳，且有被告署名之「
    列管毒品人口尿液檢體採集送驗紀錄表」影本可按，此外，復有不起訴處分書及
    刑案資料查註紀錄表在卷供參。被告所辯顯不足採信，其於五年內再犯毒品危害
    防制條例第十條第一項之施用第一級毒品罪，堪予認定。爰依毒品危害防制條例
    第二十條第一項、觀察勒戒處分執行條例第三條第一項，裁定將被告送勒戒處所
    觀察、勒戒。
三、經查，抗告人即被告甲○○於偵訊時供承：「尿是我自己的，我也倒入尿瓶內」
    ，另證人即查獲被告之員警程嘉茂於偵訊時亦證稱：「當時作筆錄與採尿係在同
    一辦公室，指印是他蓋的，封緘是我貼上」，核與列管毒品人口尿液檢體採集送
    驗紀錄表，及上開濫用藥物尿液檢驗報告，檢體編號與原樣編號均為西Ａ163號
    ，驗出有嗎啡呈陽性反應之尿液應係由被告所排放者無誤，此有列管毒品人口尿
    液檢體採集送驗紀錄表錄、濫用藥物尿液檢驗報告附於警卷可稽。又被告之尿液
    係經詮昕科技股份有限公司以EIA初篩、氣相層析質譜儀分析法確認，及其最低
    檢出濃度嗎啡300ng／ml之方式檢驗，有上開濫用藥物尿液檢驗報告附於警卷可
    考，其檢驗結果應為可採。被告辯稱無吸食毒品云云，應無足採，被告有施用毒
    品犯行堪予認定。至卷附之調驗通知書記載內容，其說明欄內已有註明收受通知
    書送達之日時起，二十四小時內到應到處所接受尿液採驗等文字，被告既為列管
    毒品人口，經通知採驗尿液，未於規定時限內到應到處所接受尿液採驗，警方依
    法強制採驗，並非違法取證，是採驗之結果非不得為認定犯罪事實之證據，原法
    院因依毒品危害防制條例第二十條第一項裁定將被告送勒戒處所觀察、勒戒，核
    無不合。抗告意旨並無理由，應予駁回。
四、據上論結，應依刑事訴訟法第四百十二條，裁定如主文。
中    華    民    國      九十一      年      五      月      十七      日
                                  臺灣高等法院臺南分院刑事第二庭
                                      審判長法官  蘇    重    信
                                            法官  林    永    茂
                                            法官  陳    清    溪
右正本證明與原本無異。
不得抗告。
                                      法院書記官  李    珍    鳳
中    華    民    國      九十一      年      五      月      二十      日
